【裁判字號】    97,訴,1686
【裁判日期】    970912
【裁判案由】    損害賠償
【裁判全文】
臺灣臺中地方法院民事判決              97年度訴字第1686號
原      告   甲○○原名李美.
被      告  乙○○
上列當事人間因家庭暴力之傷害事件，經原告提起請求損害賠償
之附帶民事訴訟（97年度附民字第321 號），經本院刑事庭裁定
移送前來，本院於97年8 月28日言詞辯論終結，判決如下：
    主  文
被告應給付原告新臺幣壹拾萬元及自民國97年8 月29日起至清償
日止按年息5%計算之利息。
原告其餘之訴駁回。
本判決原告勝訴部分，得假執行。
    事實及理由
壹、程序事項：原告原於刑事庭以言詞起訴，聲明請求被告應給
    付原告新台幣（下同）1,000, 000元，嗣減縮請求金額及追
    加請求加計遲延利息，再減縮聲明請求被告給付500,000 元
    及遲延利息（見本院民國97年8 月28日言詞辯論筆錄），核
    屬應受判決事項聲明之擴張及減縮，復不甚礙被告之防禦及
    訴訟之終結，依民事訴訟法第255 條第1 項第3 款、第7 款
    規定，應予准許，合先敘明。
貳、兩造爭執要旨：
一、原告主張略以：兩造係夫妻關係，96年8 月26日，原告帶兩
    造之女蔡佩紋前往位於台中縣后里鄉○○路266 號之「遊戲
    阜網咖」查詢資料，被告於同日晚間8 時許進入網咖，不分
    青紅皂白，徒手毆打原告雙頰，致原告受有頭部外傷併腦震
    盪及臉部挫傷等傷害，案經台灣臺中地方法院檢察署檢察官
    提起公訴（97年度偵字第4143號）及本院97年度簡字第624
    號刑事判決處被告拘役30日確定，爰依民法第184 條第1 項
    前段、第195 條第1 項規定，請求被告賠償非財產上之損害
    新臺幣（下同）50萬元，及自起訴狀繕本送達翌日起至清償
    日止，按年息5%計算之利息。
二、被告並不否認有於上揭時地徒手毆打原告之事實，惟抗辯略
    以：當天小女兒告訴被告，原告載大女兒去買菜，大約5點
    多就會回來，直到8 時30分還沒回來。原告於94年間行為不
    檢，經被告原諒，其後仍陸續發生無法原諒的事，本件傷害
    發生後，原告已原諒被告，但之後原告時常沒回家，事隔9
    個月才提告，原告與其他男子有不正常男女關係、沈迷於Ｋ
    ＴＶ等語。並聲明：駁回原告之訴。
貳、得心證之理由：
一、原告主張被告於前開時地徒手毆打原告，原告因而受有頭部
    外傷併腦震盪及臉部挫傷之傷害等情，已據其提出行政院衛
    生署豐原醫院診斷證明書為憑。且被告前揭傷害犯行，其刑
    事責任，業經本院97年度簡字第624 號刑事簡易判決判處被
    告拘役30日確定，有前開刑事判決在卷可憑，原告此部分主
    張，自堪信為真實。
二、按因故意或過失，不法侵害他人之權利者，負損害賠償責任
    ；不法侵害他人之身體、健康、名譽、自由、信用、隱私、
    貞操，或不法侵害其他人格法益而情節重大者，被害人雖非
    財產上之損害，亦得請求賠償相當之金額，民法第184條第1
    項、195 條第1 項分別定有明文。被告傷害原告身體之不法
    行為既堪認定，原告依侵權行為法律關係，請求被告賠償精
    神慰撫金，即屬有據。至於被告所抗辯曾獲原告宥恕云云，
    已為原告否認，被告復自承本件傷害事件發生後，原告常離
    家不歸，自難認原告確有宥恕之意，因認被告此部分抗辯，
    無從憑採。又按慰撫金數額之酌定應斟酌加害行為、加害人
    之身分、地位、家庭經濟或能力、請求人所受痛苦之程度等
    宜會情狀而酌定之。本院斟酌兩造為夫妻關係，然不思相互
    體諒共同營造美滿幸福之婚姻生活，而被告僅因心中有所猜
    疑、不滿，竟於網咖之公共場所毆打原告，暨原告所受傷情
    、雙方職業、身分及財產狀況（見本院言詞辯論筆錄及卷附
    稅務電子閘門財產調件明細）等一切情狀，認原告主張精神
    慰撫金50萬元，尚屬過高，應予核減為10萬元。被告另謂原
    告行為不檢、離家不歸、有不正常男女關係、沈迷於ＫＴＶ
    云云，無論詳情如何，均與被告毆打原告應負之損害賠償責
    任無涉，兩造其餘攻擊防禦方法及其餘未經援用之證據，亦
    與本院前開論斷無涉或無違，均不予贅述，併此敘明。
三、從而，原告依據侵權行為之法律關係，請求被告賠償其因本
    件侵權行為所受之損害，於10萬元之範圍內，洵屬正當，應
    予准許，逾此範圍之請求，則非有據，應予駁回。原告併請
    求自請求翌日即97年8 月29日起至清償日止，按法定利率年
    息5%計算之遲延利息，核無不合，併予准許，爰判決如主文
    所示。
四、本件原告勝訴部份，係命50萬元以下給付之判決，依民事訴
    訟法第389 條第1 項第5 款之規定，應依職權宣告假執行。
五、本件原告提起刑事附帶民事訴訟，而由本院刑事庭依刑事訴
    訟法第504 條第1 項規定，裁定移送前來，依同條第2 項規
    定免繳納裁判費，於本院審理期間，本件亦無其他必要訴訟
    費用，是並無訴訟費用負擔問題，併予敘明。
、訴訟費用負擔及假執行之依據：民事訴訟法第79條、第389
    條第1 項第5 款。
中    華    民    國    97    年    9     月    12    日
                  民事第三庭    法  官  林慧貞
正本係照原本作成。
如對本判決上訴，須於判決送達後20日內向本院提出上訴狀。
中    華    民    國    97    年    9     月    12    日
                                書記官


司法院資訊處製作；財團法人民間司法改革基金會備份。
